臺灣高等法院交通事件裁定　　　　　　　　　　　　九十三年度交抗字第七三三號
　　抗　告　人
　　即受處分人　甲○○
右抗告人因違反道路交通管理處罰條例案件，不服臺灣板橋地方法院中華民國九十三
年八月三十一日裁定（九十三年度交聲字第九０四號）提起抗告，本院裁定如左：
    主  文
抗告駁回。
    理  由
一、按汽車駕駛人，駕駛汽車有違反道路交通管理處罰條例之行為，經交通勤務警察
    或依法令執行交通稽查任務人員制止時，不聽制止或拒絕停車接受稽查而逃逸者
    ，除按各該條規定處罰外，處新臺幣（下同）三千元以上六千元以下罰鍰，並記
    違規點數一點，道路交通管理處罰條例第六十條第一項、第六十三條第一項第一
    款分別定有明文。
二、本件抗告人即受處分人甲○○於民國（下同）九十三年五月二十九日十六時二十
    四分許，騎乘車號ＬＬ九－九六二號重型機車，行經臺北市○○街與仙岩路之有
    燈光管制之交岔路口時，因違規紅燈右轉（景華街右轉仙岩路），經臺北市政府
    警察局文山第二分局警員賈克榮鳴笛並以手勢攔停，卻拒絕停車接受稽查而逃逸
    ，經警掣發北市警交大字第ＡＣＵ一一三七０六號舉發違反道路交通管理事件通
    知單逕行舉發；嗣受處分人於九十三年六月二十五日向交通部公路總局臺北區監
    理所板橋監理站提出陳述書，經舉發機關於九十三年七月十三日以北市警文二分
    交字第０九三六一四八一五００號書函仍認受處分人違規屬實；原處分機關乃於
    九十三年七月二十日以板監違字第裁四一－ＡＣＵ一一三七０六號裁決書，裁處
    受處分人罰鍰三千元，並記違規點數一點（見原審卷第一至四頁）。
三、受處分人甲○○在原法院雖坦承於前揭時間，行經臺北市○○街與仙岩路之有燈
    光管制之交岔路口時，由景華街右轉仙岩路之事實，但矢口否認有拒絕停車接受
    稽查而逃逸之行為，辯稱：伊當時經過此路段未看到警員鳴笛攔停，其有駕照，
    又是車主，如果當時有看到警員鳴笛攔停，必定會停車接受稽查，不可能不接受
    稽查，請員警舉出確切事證云云。惟查：
  (一)按交通警員掣單舉發違反道路交通管理處罰條例所列之違規事實，本質上為行政
    處分，係公務員基於職務上權力，依法就特定之具體事件所為具有公法上效果之
    單方行政行為，基於公務員為公法上行為具有公信力之原則，該行政處分當可被
    推定為真正，其據以依法處分之事實認定亦為真正無誤，此與民事訴訟法第三百
    五十五條第一項規定：「文書依其程式及意旨得認作公文書者，推定其為真正」
    之情形相同。本此公信原則，乃立法者賦予行政機關制定違反道路交通管理事件
    統一裁罰基準及處理細則，使勤務警員得當機處分，以達其維護交通秩序、安全
    之行政目的。反之，若謂公務員一切行政行為均需預留證據以證其實，則國家行
    政勢必窒礙難行。據此，刑事訴訟法就犯罪證據有關之規定中與屬行政秩序罰之
    交通違規裁罰本質不合之部分，自不在準用之列；合先敘明。
  (二)證人即掣單舉發之員警賈克榮在原審具結證稱：當天下午十五點到十七點我是在
    仙岩路擔任勤區查察的工作，我們十六點到十七點是防竊防搶的勤務，我們要站
    在仙岩路十六巷口，擔任防搶勤務，後來景華街與仙岩路口有一個紅綠燈的號誌
    ，在下午十六點二十四分的時候有一部重機車，車號是ＬＬ九－九六二號機車，
    他從景華街紅燈右轉仙岩路口，那個地方是三個號誌燈，我站在仙岩路十六巷口
    ，我看到他紅燈右轉違規，他是往我開過來，當我看見他紅燈右轉過來的時候，
    我就舉起指揮棒，鳴笛叫他停下來，但是他不管我就直接往仙岩路一直騎下去，
    當時我馬上記下車號，記完車號我十七點回到派出所，打他的車籍資料直接告發
    等語（見原審卷第十頁）。證人賈克榮與受處分人素昧平生，渠依法執行公務，
    實難認有隨意誣陷受處分人之必要；何況受處分人亦不否認有騎乘ＬＬ九－九六
    二號機車於前揭時間在該處右轉之事實，自可得見證人賈克榮之前開供證，並非
    出自虛構。本院又查無其他資料足資證明證人賈克榮之上開供述有如何錯誤、虛
    偽之事，該員警之舉發及供證，自應受到合法、正確之推定。
  (三)次查，在無特別標示得紅燈右轉之路口，「紅燈右轉」本屬違規行為；行為人冀
    圖儌倖而規避察查，尚非無可能。受處分人所辯：其有駕照，又是車主，如果當
    時有看到警員鳴笛攔停，必定會停車接受稽查，不可能不接受稽查等語，並不足
    採。
  (四)本件事證明確，受處分人有前揭違規行為，已可認定。
四、原處分機關依道路交通管理處罰條例第六十條第一項、第六十三條第一項第一款
    規定，處受處分人罰鍰新臺幣三千元，並記違規點數一點，核無不當；原法院駁
    回抗告人之聲明異議，於法亦無不合。
五、抗告意旨仍執前詞，以：伊當時騎機車過去並沒有看到任何警察，如果伊有違規
    看到警察伊會停下來，伊當時是去那裡找工作，伊那時有騎車經過那裡，伊當時
    是綠燈右轉；而伊有駕照又是車主，伊為何要逃逸云云，指摘原裁定不當，並無
    理由，應予駁回。
六、據上論結，應依道路交通案件處理辦法第二十六條，刑事訴訟法第四百十二條，
　　裁定如主文。
中　　　華　　　民　　　國　　九十三　　年　　　十　　　月　　二十九　　日
                              臺灣高等法院刑事第十二庭
                                  審判長法  官   劉 景 星
                                        法  官   陳 志 洋
                                        法  官   陳 博 志
右正本證明與原本無異。
不得再抗告。
                                        書記官   陳 嘉 文
中　　　華　　　民　　　國　　九十三　　年　　 十一 　　月　　　三　　　日
